臺灣高等法院刑事裁定
111年度抗字第1000號
抗  告  人
即  受刑人  李元凱



上列抗告人即受刑人因聲請定其應執行刑案件，不服臺灣新竹地
方法院中華民國111年6月9日裁定（111年度聲字第568號），提
起抗告，本院裁定如下：
    主  文
抗告駁回。                                             
    理  由
一、原裁定意旨略以：受刑人即抗告人甲○○（下稱受刑人）所犯
    如附表所示之罪，業已分別確定等情，有各該案號之刑事判
    決及臺灣高等法院被告前案紀錄表各1份附卷可參。其中附
    表編號1至4所處之刑係不得易科罰金、不得易服社會勞動之
    刑，附表編號5所處之刑係不得易科罰金、得易服社會勞動
    之刑，依刑法第50條第1項但書規定，原不得就附表編號1至
    5所示之刑定應執行刑，惟經臺灣新竹地方檢察署檢察官詢
    問受刑人之意願，受刑人已於民國111年5月12日在臺灣新竹
    地方檢察署受刑人定執行刑或易科罰金意願回覆表內，勾選
    「是（請求檢察官聲請合併定應執行刑）亦不撤回聲請」之
    選項，並予以簽名捺印，足以表明願請求檢察官向法院聲請
    定應執行刑之意，有臺灣新竹地方檢察署受刑人定執行刑或
    易科罰金意願回覆表1份在卷可稽，符合刑法第50條第2項之
    規定。檢察官就受刑人所犯如附表所示之罪，聲請定其執行
    之刑，認聲請為正當，並審酌受刑人之罪責、行為方式、危
    害情況、侵害之法益、犯罪次數，及整體犯罪非難評價等總
    體情狀，及其中數罪曾受定應執行刑之恤刑利益等情，綜合
    判斷，爰裁定應執行有期徒刑9年等語。
二、抗告意旨略以：受刑人就原審裁定應執行刑仍感過重，依刑
    法第50條、第51條、第53條規定，檢視各種情狀及犯罪情節
    、危害社會程度、法益權利而言，就原審法院所定執行刑尤
    嫌嚴苛，就犯罪次數、行為方式、侵害法益層面來看，恐有
    情輕法重之情狀，故受刑人具狀抗告，請求審酌一切情況給
    予適量之裁寔，並予受刑人自新之機會等語。
三、按裁判確定前犯數罪者，併合處罰之；宣告多數有期徒刑者
    ，於各刑中之最長期以上，各刑合併之刑期以下定其刑期，
    但不得逾30年，此為刑法第50條、第51條第5款及第53條所
    明定。次按，數罪併罰之定應執行之刑，係出於刑罰經濟與
    責罰相當之考量，並非予以犯罪行為人或受刑人不當之利益
    ，為一種特別的量刑過程，相較於刑法第57條所定科刑時應
    審酌之事項係對一般犯罪行為之裁量，定應執行刑之宣告，
    乃對犯罪行為人本身及所犯各罪之總檢視，除應考量行為人
    所犯數罪反應出之人格特性，並應權衡審酌行為人之責任與
    整體刑法目的及相關刑事政策，在量刑權之法律拘束性原則
    下，依刑法第51條第5款之規定，採限制加重原則，以宣告
    各刑中之最長期為下限，各刑合併之刑期為上限，但最長不
    得逾30年，資為量刑自由裁量權之外部界限；並應受法秩序
    理念規範之比例原則、平等原則、責罰相當原則、重複評價
    禁止原則等內部抽象價值要求，使以輕重得宜，罰當其責。
    個案之裁量判斷，除非有全然喪失權衡意義或其裁量行使顯
    然有違比例、平等諸原則之裁量濫用情形，否則縱屬犯罪類
    型雷同，仍不得將不同案件裁量之行使逕予比附援引（最高
    法院100年度台上字第21號、103年度台抗字第319號裁判意
    旨參照）。是所定執行刑之多寡，係屬實體法上賦予法院依
    個案自由裁量之職權，如所為裁量未逾上述法定範圍，且無
    濫權情形，即無違法可言。
四、本院查：
(一)本件受刑人犯如附表所示之罪，經分別判處如附表所示之刑
    ，先後確定在案。上開附表編號1至5所示數罪分別均係附表
    編號1裁判確定前所犯，而有二以上裁判，原審法院因依檢
    察官及受刑人之聲請（茲據檢察官依受刑人就附表所示各罪
    請求聲請定其應執行之刑見卷附臺灣新竹地方檢察署受刑人
    定執行刑或易科罰金意願回覆表，原審卷第29頁），就附表
    編號1至5所示各罪，定其應執行之刑。依受刑人所犯附表編
    號1至5各罪之宣告刑，最長期之刑為有期徒刑7年7月，合併
    刑期為有期徒刑18年10月，原裁定於此範圍內，併考量附表
    編號2至4所示之罪曾經定應執行有期徒刑8年2月確定，酌定
    其應執行之刑為有期徒刑9年。綜觀本件原審裁定之刑度並
    未逾越法律之外部性界限，亦無明顯濫用裁量權而有違反法
    律內部性界限之情形，於法自無違誤。
(二)抗告意旨雖以其犯罪次數、犯罪情節、危害社會程度、侵害
    法益權利等層面，原審所定應執行刑過苛云云。惟查本案附
    表編號1所示之罪為駕駛動力交通工具發生交通事故致人傷
    害逃逸罪、附表編號2至4所示之罪為罪質相近之販賣毒品罪
    （附表編號2、3為販賣第一級毒品罪、附表編號4為販賣第
    二級毒品罪）、附表編號5所示之罪為成年人故意對兒童犯
    傷害罪，其犯罪類型及手法並非一致，原審顯已斟酌受刑人
    法益侵害類型、犯罪手法、對社會治安民眾安全影響之程度
    及犯罪動機，暨犯罪行為之不法與罪責高低等因素所為定刑
    之裁斷，考量案情併予適度減少總刑期，對受刑人所犯如附
    表所示之罪再給予適度之刑罰折扣，而裁定如前述之應執行
    刑裁定，僅受刑人所犯各罪總和刑度之約百分之47.79（計
    算式：9年÷18年10月≒0.4779）。另參酌受刑人前因施用毒
    品案件，經臺灣新竹地方法院於109年11月17日109年度訴字
    第576號判決判處罪刑，於同年12月28日確定，另於109年間
    再因毀損案件，經臺灣新竹地方檢察署於109年12月21日起
    訴在案，又於110年3月間因幫助詐欺案件，經臺灣新竹地方
    檢察署於110年4月28日起訴在案，是受刑人前已因施用毒品
    案件而受有刑罰之宣告，並於上開毀損、幫助詐欺案件偵查
    、審理中，再犯本案附表一編號1至5所示之罪，其法治觀念
    顯然薄弱，並彰其自我約束能力不足之人格特性，本院認原
    裁定定應執行刑有期徒刑9年以匡正其迭次違反刑罰規範之
    行為，合於比例原則、公平正義原則、法律秩序理念及法律
    規範目的，乃原審裁量權之適法行使，自應予尊重，而難指
    為違法或不當。綜上所述，抗告意旨並無理由，應予駁回。
據上論斷，應依刑事訴訟法第412條，裁定如主文。
中　　華　　民　　國　　111 　年　　7 　　月　　5 　　日
                  刑事第三庭    審判長法　官  張惠立
                                      法　官  鄭昱仁
                                      法　官  劉兆菊
以上正本證明與原本無異。
如不服本裁定，應於收受送達後五日內向本院提出抗告狀。
                                      書記官  陳嬿如
中　　華　　民　　國　　111 　年　　7 　　月　　5 　　日
附表：
編號  1 2 3 罪名  駕駛動力交通工具發生交通事故致人傷害逃逸 毒品危害防制條例 毒品危害防制條例 宣告刑  有期徒刑7月 有期徒刑7年7月 有期徒刑7年7月 犯罪日期  110年1月24日 110年4月16日 110年4月16日 偵查機關年度案號  新竹地檢110年度偵字第6444號 新竹地檢110年度偵字第10601、10785號 新竹地檢110年度偵字第10601、10785號 最後事實審 法院 新竹地院 新竹地院 新竹地院  案號 110年度交訴字第82號 110年度訴字第648號 110年度訴字第648號  判決日期 110年10月22日 111年2月8日 111年2月8日 確定判決 法院 新竹地院 新竹地院 新竹地院  案號 110年度交訴字第82號 110年度訴字第648號 110年度訴字第648號  確定日期 110年11月30日 111年3月7日 111年3月7日 得否易科罰金  否 否 否 備註  新竹地檢110年度執字第4494號 ⑴新竹地檢111年度執字第1819號 ⑵編號2至4曾經新竹地院110年度訴字第648號判決應執行有期徒刑8年2月確定  
編號  4 5 (以下空白) 罪名  毒品危害防制條例 成年人故意對兒童犯傷害罪  宣告刑  有期徒刑2年7月 有期徒刑6月  犯罪日期  110年4月4日 110年2月28日  偵查機關年度案號  新竹地檢110年度偵字第10601、10785號 新竹地檢110年度偵字第7505號  最後事實審 法院 新竹地院 新竹地院   案號 110年度訴字第648號 111年度訴字第38號   判決日期 111年2月8日 111年3月9日  確定判決 法院 新竹地院 新竹地院   案號 110年度訴字第648號 111年度訴字第38號   確定日期 111年3月7日 111年4月6日  得否易科罰金  否 否 (但得易服社會勞動)  備註  ⑴新竹地檢111年度執字第1819號 ⑵編號2至4曾經新竹地院110年度訴字第648號判決應執行有期徒刑8年2月確定 新竹地檢111年度執字第1688號